【裁判字號】    99,易,2656
【裁判日期】    990901
【裁判案由】    詐欺
【裁判全文】
臺灣臺中地方法院刑事判決          99年度易字第2656號
公  訴  人  臺灣臺中地方法院檢察署檢察官
被      告  甲○○原名：邱甲.
上列被告因詐欺案件，經檢察官提起公訴（99年度偵字第17352
號），被告於準備程序中就被訴事實為有罪之陳述，經告以簡式
審判之旨，並聽取意見後，本院合議庭裁定由受命法官依法獨任
進行簡式審判程序判決如下：
    主  文
甲○○（原名：邱甲川）意圖為自己不法之所有，以詐術使人將
本人之物交付，處有期徒刑伍月，如易科罰金，以新臺幣壹仟元
折算壹日。
    事  實
一、甲○○（原名：邱甲川）素行極為不佳，前曾犯竊盜非行、
    竊盜、詐欺、軍法逃亡、偽造文書、違反毒品危害防制條例
    、違反動產擔保交易法、賭博、公共危險等罪（均未構成累
    犯），詎仍不知悔改。甲○○自稱任職於東森房屋擔任經理
    ，以替客戶、朋友購買家電產品為由，多次至燦坤實業股份
    有限公司（以下簡稱燦坤公司）臺中市○○路門市購買相機
    、電腦及電視。詎甲○○藉多次至燦坤公司上開門市消費，
    均依約支付價金，以此取信燦坤公司門市人員，竟基於意圖
    為自己不法所有之詐欺犯意，於民國（下同）98年7月22日
    ，以替其客戶乙○○欲購買電視為由，打電話向燦坤公司臺
    中市○○路門市人員陳慕庭訂購SONY52型（型號52Z-5500）
    液晶電視。並以客戶乙○○已將電視價金新臺幣（下同）9
    萬8600元交付其，當時其人在外地出差，將於同年7月24日
    回臺中付款云云，致陳慕庭陷於錯誤，於99年7月24日將上
    開液晶電視（後因故障，有另行更換價值10萬9000元之Shar
    p52型（型號LC-52AE6T）之液晶電視給客戶乙○○。）送至
    甲○○指定之乙○○住處。嗣甲○○因之前積欠賭債，乃將
    詐得之前開乙○○所交付之購買電視價金9萬8600元花用殆
    盡後，即多次藉故推託並拒絕付款給燦坤公司，嗣經燦坤公
    司向乙○○查證，始知悉受騙。
二、案經燦坤公司訴請臺灣臺中地方法院檢察署檢察官偵查起訴
    。
    理  由
一、按除被告所犯為死刑、無期徒刑、最輕本刑為三年以上有期
    徒刑之罪或高等法院管轄第一審案件者外，於前條第一項程
    序進行中，被告先就被訴事實為有罪之陳述時，審判長得告
    知被告簡式審判程序之旨，並聽取當事人、代理人、辯護人
    及輔佐人之意見後，裁定進行簡式審判程序，刑事訴訟法第
    二百七十三條之一第一項定有明文。本件被告所犯係死刑、
    無期徒刑、最輕本刑為三年以上有期徒刑以外之罪，其於準
    備程序中就被訴事實為有罪之陳述，且經審判長告知被告簡
    式審判程序之旨，並聽取公訴人及被告之意見後，本院合議
    庭認為適宜而裁定由受命法官獨任進行簡式審判程序，合先
    敘明。
二、現行刑事訴訟法為保障被告之反對詰問權，排除具有虛偽危
    險性之傳聞證據，以求實體真實之發現，於該法第一百五十
    九條第一項明定被告以外之人於審判外之言詞或書面陳述，
    除法律有規定者外，不得作為證據。是被告以外之人於審判
    外之陳述，除有同條第二項之除外情形，或符合同法第一百
    五十九條之一至第一百五十九條之五，或其他法律有特別規
    定得為證據之情形者外，自不採為論罪之依據。簡式審判程
    序，貴在審判程序之簡省便捷，檢察官指出之證據方法，只
    要被告及辯護人無異議，即可使用，縱或是被告以外之人在
    審判外之陳述，亦得作為證據，是刑事訴訟法第一百五十九
    條第二項規定；「法院以簡式審判程序，不適用之」；第二
    百七十三條之二規定：「簡式審判程序之證據調查，不受第
    一百五十九條第一項…規定之限制」，是於簡式審判程序，
    有關傳聞證據之證據能力限制規定自無適用之餘地，合先敘
    明。
三、訊據被告甲○○對於上揭事實坦承不諱，核與告訴代理人林
    家安所指訴及證人乙○○所證述之情節相符，並有消費爭議
    申訴資料表影本、和解書影本各1份在卷足資佐證，足認被
    告甲○○自白，核與事實相符，堪予採信，事證至臻明確，
    被告甲○○犯行洵堪認定。
四、核被告甲○○所為，係犯刑法第339條第1項之詐欺取財罪。
    爰審酌被告甲○○犯罪之動機、目的、手段、品行極為不佳
    ，詳如前述，此有台灣台中地方法院檢察署刑案資料查註紀
    錄表一份在卷可按、所生危害及犯罪後坦認罪愆，頗具悔意
    ，然犯罪後迄今仍未與告訴人達成民事和解等一切情狀，量
    處如主文所示之刑，並諭知易科罰金之折算標準，以資懲儆
    。
據上論斷，應依刑事訴訟法第二百九十九條第一項前段、第二百
七十三條之一第一項、刑法第三百三十九條第一項、第四十一條
第一項前段、刑法施行法第一條之一第一項、第二項前段，判決
如主文。
中    華    民    國    99    年    9     月    1     日
                          刑事第八庭法  官  洪俊誠
以上正本證明與原本無異。
如不服本判決，應於判決收受送達後10日內向本院提出上訴狀，
上訴於臺灣高等法院臺中分院（並應敘述具體上訴理由及檢附繕
本）。上訴書狀如未敘述上訴理由，應於上訴期間屆滿後20日內
補提上訴理由書於本院（均須按他造當事人之人數附具繕本）「
切勿逕送上級法院」。
                                    書記官  蕭榮峰
中    華    民    國    99    年    9     月    1     日
附錄論罪科刑實體法條文：
中華民國刑法第339條：
意圖為自己或第三人不法之所有，以詐術使人將本人或第三人之
物交付者，處 5 年以下有期徒刑、拘役或科或併科 1 千元以下
罰金。
（罰金部份業經刑法施行法第一條之一第二項前段提高30倍為新
台幣三萬元）
以前項方法得財產上不法之利益或使第三人得之者，亦同。
前二項之未遂犯罰之。
刑法施行法第一之一條（95年06月14日修正）：
中華民國九十四年一月七日刑法修正施行後，刑法分則編所定罰
金之貨幣單位為新臺幣。
九十四年一月七日刑法修正時，刑法分則編未修正之條文定有罰
金者，自九十四年一月七日刑法修正施行後，就其所定數額提高
為三十倍。但七十二年六月二十六日至九十四年一月七日新增或
修正之條文，就其所定數額提高為三倍。

司法院資訊處製作；財團法人民間司法改革基金會備份。
